【裁判字號】    98,裁,95
【裁判日期】    980115
【裁判案由】    進口貨物核定完稅價格
【裁判全文】
最  高  行  政  法  院  裁  定
                                        98年度裁字第95號
上  訴  人  佳格食品股份有限公司
代  表  人  甲○○
訴訟代理人  李念祖  律師
            王寶玲  律師
            陳郁婷  律師
被 上訴 人  財政部基隆關稅局
代  表  人  呂財益
上列當事人間進口貨物核定完稅價格事件，上訴人對於中華民國
97年8月22日臺北高等行政法院97年度簡字第221號判決，提起上
訴，本院裁定如下：
    主  文
上訴駁回。
上訴審訴訟費用由上訴人負擔。
    理  由
一、按對於適用簡易程序之裁判提起上訴，須經本院許可。前項
    許可，以訴訟事件所涉及之法律見解具有原則性者為限，行
    政訴訟法第235條定有明文。又所謂訴訟事件涉及之法律見
    解具有原則性，係指該事件所涉及之法律問題意義重大，而
    有加以闡釋之必要情形而言，如對於行政命令是否牴觸法律
    所為之判斷，或就同類事件所表示之法律見解與其他高等行
    政法院或本院所表示之見解互相牴觸，有由本院統一法律上
    意見或確認其意見之必要情形屬之。
二、上訴人委由新像報關股份有限公司於96年1月至3月間向被上
    訴人申報進口丹麥及法國產製QUAKER MILK POWDER計33批（
    報單號碼詳如原審判決附表），經依關稅法第18條第2項規
    定，准由上訴人繳納相當金額保證金先行徵稅驗放，事後再
    加審查。嗣據財政部關稅總局驗估處（下稱驗估處）查核結
    果，系爭貨物應改按原申報價格加計權利金每公斤新臺幣（
    下同）3.14元核估，被上訴人乃據以增估系爭貨物之完稅價
    格，並通知上訴人補繳稅款165,225元（詳如原審判決附表
    ，其中編號32、33所示部分係以押金抵繳）。上訴人不服，
    循序提起行政訴訟，遭原審判決駁回，乃提起上訴，略以：
    關稅法第29條第1項所指「交易價格」、第2項所指「進口貨
    物由輸出國銷售至中華民國實付或應付之價格」、第3項第3
    款所指「依交易條件由買方支付之權利金」應為如何之解釋
    及適用；「關稅暨貿易總協定第7條執行協定」之效力如何
    ，又該協定與關稅法之相對位階為何，此外，依關稅法第10
    2條授權訂定施行細則是否符合「授權明確性」原則，又該
    施行細則第12條第2項所指「與進口貨物有關之價款」有無
    牴觸法律，是否對於人民自由權利增加法律所無之限制或負
    擔，是否違反「國會保留」及「法律保留」並背離憲法第19
    條所揭示之「租稅法定」原則，上述各爭點涉及法律問題意
    義重大亟待加以闡釋，而就法律是否牴觸條約、命令是否牴
    觸法律所為之判斷，尤須由本院統一法律上見解，況上訴人
    進口同類貨物經被上訴人作成類此處分迄達數十件，為確保
    裁判之一致性，應認本案涉及法律見解具有原則性；又原審
    判決未依職權調查證據，亦未依商標法適用商標授權法律關
    係，其判決有不適用法規違法；且原審判決適用GATT「1994
    年關稅暨貿易總協定第7條執行協定」、關稅法、關稅法施
    行細則第16條及經驗法則與論理法則均有不當；再者，原審
    判決就上訴人於原審所提出之商標法規及日本比較法均不予
    採用，又未說明不採之理由，亦有行政訴訟法第243條第6款
    判決不備理由之違法云云為其論據。惟核其所陳上述各法律
    問題，本院已就上訴人類似之多起案件作成多次裁判有所闡
    釋，且無歧異見解，已無由本院再加以闡釋之必要，自無涉
    及之法律見解具有原則性情事，上訴人主張本案涉及法律見
    解具有原則性云云，並不足採。是以上訴人上訴狀雖指摘原
    判決違背法令，因無所涉及之法律見解具有原則性情事，依
    首揭規定，上訴人提起本件上訴，不應許可，其上訴難謂合
    法，應予駁回。
三、據上論結，本件上訴為不合法，依行政訴訟法第249條第1項
    前段、第104條、民事訴訟法第95條、第78條，裁定如主文
中    華    民    國    98    年    1     月    15    日
                    最高行政法院第六庭
                        審判長法官  吳  明  鴻
                              法官  廖  宏  明
                              法官  林  茂  權
                              法官  侯  東  昇
                              法官  黃  秋  鴻
以  上  正  本  證  明  與  原  本  無  異
中    華    民    國    98    年    1     月    17    日
                              書記官  伍  榮  陞


司法院資訊處製作；財團法人民間司法改革基金會備份。
